【裁判字號】    95,交聲,1067
【裁判日期】    951220
【裁判案由】    違反道路交通管理處罰條例聲明異議
【裁判全文】
臺灣士林地方法院交通事件裁定        95年度交聲字第1067號
原處分機關  臺北市交通事件裁決所
異  議  人
即受處分人  甲○○
                      樓
送達代收人  乙○○
上列受處分人因違反道路交通管理處罰條例案件，對於臺北市交
通事件裁決所95年9 月20日所為處分（原處分案號：北市裁四字
第裁22-1AB112257號），聲明異議，本院裁定如下：
    主  文
異議駁回。
    理  由
一、按汽車駕駛人在禁止臨時停車處所停車者，依道路交通管理
    處罰條例第56條第1項第1款之規定，應處罰新台幣（下同）
    600元以上1,200元以下之罰鍰；又按道路交通管理處罰條例
    所稱之車輛，依同法第3條第8款規定包括機器腳踏車。
二、原處分意旨略以：本件受處分人即異議人甲○○於民國95年
    5月16日上午9時17分許，將其所有車牌AKT-816 號重型機車
    違規停放於台北市○○區○○路5 段，被台北市停車管理處
    舉發「在禁止臨時停車處所停車」違規，爰依道路交通管理
    處罰條例第56條第1項第1款規定，處罰鍰 1,200元之事實，
    有原處分機關之移送書、原處分機關裁決處分之裁決書、台
    北市停車管理處95年11月2日北市停四字第09536304000號函
    等在卷可憑，至為明確。
三、聲明異議意旨略以：受處分人所有車牌AKT-816 號重型機車
    原係停放於台北市○○區○○路5段450巷之合法停車格內，
    但疑似遭不明汽車車主或道路施工單位人員擅自移置至禁止
    臨時停車處所，而遭拍照舉發，伊並無違規之意思，不應受
    處罰等語。
四、經查：
  (一)道路交通標誌標線號誌設置規則第169 條第1 項規定：「禁
    止臨時停車線，用以指示禁止臨時停車路段，以劃設於道路
    緣石正面或頂面為原則，無緣石之道路得標繪於路面上，距
    路面邊緣以30公分為度。」、同條第2 項規定：「本標線為
    紅色實線，線寬除設於緣石，正面者以緣石高度為準外，其
    餘皆為10公分。」本件受處分人將其所有上開機車於上揭時
    、地，停放於劃設紅色實線之禁止臨時停車線之處所之事實
    ，為受處分人所不否認，並有採證照片1 幀及台北市停車管
    理處95年11月2 日北市停四字第09536304000 號函說明在卷
    可稽，是受處分人確有違反道路交通管理處罰條例第56 條
    第1 項第1 款之規定，應堪認定。
  (二)按道路交通管理處罰條例科處行政罰事件，依據公法爭議之
    舉證責任分配法則，固應先由行政機關就人民應受處罰之客
    觀違反法令行為，負證明之責，受處罰人就行政機關已為相
    當證明之前開事項，若主張欠缺主觀歸責條件或為其他抗辯
    ，亦須就其所辯提出反證。本件違規事實明確，如上所述，
    受處分人聲明異議雖以其所有上開機車原係停放於合法停車
    格內，而疑遭不明汽車車主或道路施工單位人員擅自移置至
    禁止臨時停車處所云云為由，惟就其陳述內容觀之，不僅未
    確定究由何人、何時或如何移置其機車，本已無從調查其所
    述是否實在，且受處分人亦未能舉出適切證明之方法，以證
    明確有其所述機車遭人移置之事實，而受處分人雖提出照片
    4 幀為證據，然上開照片均非違規事實發生當日所拍攝，又
    因欠缺關連性，自不能用以證明其機車係遭人移置之辯解屬
    實，故受處分人之異議理由，顯不足採。
五、綜上所述，受處分人所有上開車輛確有於上揭時、地，在設
    有禁止臨時停車標線之處所停車之違規行為，從而，原處分
    機關依前揭道路交通管理處罰條例第56條第1項第1款及道路
    交通管理事件統一裁罰基準表規定，裁罰受處分人1,200 元
    罰鍰，核無違誤，本件受處分人之異議為無理由，自應將其
    異議駁回。
六、據上論斷，應依道路交通管理處罰條例第87條第2 項、道路
    交通案件處理辦法第19條，裁定如主文。
中    華    民    國    95    年    12    月    20    日
                  交通法庭法  官  雷雯華
以上正本證明與原本無異。
如不服本裁定應於送達後5 日內向本院提出抗告狀。
                          書記官  陳如玲
中    華    民    國    95    年    12    月    20    日


司法院資訊處製作；財團法人民間司法改革基金會備份。
